【裁判字號】    91,交抗,889
【裁判日期】    920130
【裁判案由】    聲明異議
【裁判全文】
臺灣高等法院臺中分院刑事裁定                    九十一年度交抗字第八八九號
    抗  告  人
    即受處分人  甲○○  男  五.
右列抗告人因違反道路交通管理處罰條例案件，不服臺灣彰化地方法院中華民國九十
一年十一月十二日裁定（九十一年度交聲字第一七七號）提起抗告，本院裁定如左：
    主      文
抗告駁回。
    理      由
一、本件抗告意旨略以：(一)抗告人所有之ＱＪ─四三七八號小自客貨車本應於民國八
    十五年十月二十九日參加定期檢驗，因疏忽而逾期未為，經電詢彰化監理站人員
    表示車輛逾檢六個月以上即註銷牌照，該車應即停駛，故抗告人於斯時即已停駛
    前開車輛，詎彰化監理站竟遲至一年後之八十七年五月十五日始裁定註銷，抗告
    人於八十九年四月上旬接獲該ＱＪ─四三七八號小自客貨車八十六、八十七年度
    之補徵牌照稅通知單時，始知註銷日期，惟抗告人自逾檢六個月即未再使用系爭
    車輛，爰請求裁定ＱＪ－四三七八號小自客貨車逾檢註銷日期為八十六年四月二
    十九日。(二)抗告人並未收到本案之裁決書，彰化監理站並未將該裁決書依法送達
    予抗告人，本案因無裁決書至因此不合法律上程式使抗告人無法獲得審酌補正之
    機會，無異剝奪抗告人聲明異議的權利云云。
二、按受處分人不服第八條主管機關所為之處罰，得於接到裁決書之翌日起二十日內
    向管轄地方法院聲明異議，道路交通管理處罰條例第八十七條第一項定有明文。
    又管轄法院交通法庭認聲明異議不合法律上之程式者，應以裁定駁回之，道路交
    通案件處理辦法第十八條前段亦定有明文。
三、經查：本件抗告人以其所有之ＱＪ─四三七八號小自客貨車本應於民國八十五年
    十月二十九日參加定期檢驗，因疏忽而逾期未為，依規定車輛逾檢六個月以上即
    註銷牌照，則該車註銷牌照日期應為八十六年四月二十九日，因認彰化監理站遲
    至一年後之八十七年五月十五日始裁決註銷，於法不合，並據以向原審聲明異議
    。惟查，本件抗告人所提交通部公路局臺中區監理所彰化監理站於八十九年四月
    十三日（八九）中監彰字第八九三０六二六號函，其內容僅係通知抗告人有關其
    前揭車輛逾檢經註銷牌照之法律依據，及註銷牌照之處理程序，並表明八十七年
    三月九日製單告發復於八十七年五月十五日裁決「註銷牌照」，係依法定程序所
    為等意旨，核與道路交通管理處罰條例規定裁罰之裁決書性質截然不同，本件異
    議之對象自與道路交通管理處罰條例第八十七條第一項規定不符，應不合法律上
    之程式，且原審向交通部公路局臺中區監理所彰化監理站函詢相關裁決資料，經
    函覆表示該ＱＪ─四三七八號小自客貨車於八十七年五月十五日裁決逾檢註銷，
    車主甲○○於八十九年四月七日至該站繳納罰鍰新台幣一千八百元，並繳回車牌
    兩面結案，依法因逾保存年限，未能檢送違規通知單等資料乙節，有該站九十一
    年七月二日（九一）中監彰字第九一一六０一二號函附卷可參，又抗告人並向原
    審表示並未收受裁決書，自未能提供該裁決書相關資料以資審酌，即無從補正，
    原審法院以其聲明異議不合法律上之程式而予駁回，核無不合。抗告人於原審之
    聲明異議既已不合法律上之程式，其抗告所指各情，即無須再予贅論，其抗告為
    無理由，應予駁回。
四、據上論結，應依刑事訴訟法第四百十二條，裁定如主文。
中      華      民      國      九十二     年     一      月    三十    日
                                臺灣高等法院臺中法院刑事第三庭
                            審判長法  官  陳  朱  貴
                                            法  官  廖  柏  基
                                            法  官  劉  連  星
右正本證明與原本無異。
不得再抗告。
                                            書記官  李  妍  嬅
中      華      民      國      九十二     年     二      月     六     日
                                                                        Ｋ


司法院資訊處製作；財團法人民間司法改革基金會備份。
